【裁判字號】    99,簡上,165
【裁判日期】    990409
【裁判案由】    詐欺
【裁判全文】
臺灣桃園地方法院刑事判決             99年度簡上字第165號
上  訴  人
即  被  告  乙○○
上列上訴人即被告因詐欺案件，不服本院民國98年12月31日98年
度桃簡字第2957號第一審判決（聲請簡易判決處刑案號：98年度
偵字第14972號），提起上訴，本院管轄之第二審合議庭判決如
下：
    主  文
上訴駁回。
乙○○緩刑貳年。
    事實及理由
一、本案經本院審理結果，認原審判決以被告犯幫助詐欺罪，並
    依刑法第30條第2項之規定按正犯之刑減輕其刑，且審酌被
    告輕易提供金融帳戶作為他人犯罪使用，非但增加被害人尋
    求救濟之困難，造成社會人心不安，亦助長詐騙犯罪者之氣
    焰，使詐欺犯罪者得以順利取得詐欺之財物，危害財產交易
    安全，復斟酌被告之犯後態度等一切情狀，量處被告有期徒
    刑4月，並諭知易科罰金之折算標準為以新臺幣1千元折算1
    日，另說明被告交付予本件詐騙集團使用之上開存摺、提款
    卡與密碼等物，不予宣告沒收之理由，其認事用法及量刑均
    無不當，應予維持，故引用第一審判決書記載之事實、證據
    及理由（如附件）。並補充被告係於民國98年2月20日，在
    桃園縣中壢市○○路394號交通部公路總局新竹區監理所中
    壢監理站前，將本案存摺、提款卡及密碼交付予已成年之詐
    騙集團成員，且被告所涉本案犯罪事實，業據被告於本院審
    理時坦承不諱（見本院簡上字卷第18頁背面、第19、38頁）
    。再者，被告於本院準備程序時已與被害人甲○○達成和解
    ，並當庭給付賠償金（見本院簡上字卷第28頁），併予敘明
    。
二、被告上訴意旨略以：原審量刑過重，請求輕判云云。按量刑
    係法院就繫屬個案犯罪之整體評價，為事實審法院得依職權
    自由裁量之事項，量刑判斷當否之準據，應就判決之整體觀
    察為綜合考量，苟已斟酌刑法第57條各款所列情狀，而未逾
    越法定刑度，如無偏執一端，致明顯失出失入情形，上級審
    法院即不得單就量刑部分遽指為不當或違法。本案原審已斟
    酌刑法第57條各款所列情狀，在法定刑度範圍內，詳予審酌
    科刑，經核原審量刑難認有輕重相差懸殊等失出或失入之違
    法或失當之處，被告上訴任憑己意指摘原審量刑過重云云，
    係對原判決就刑之量定已詳予說明審酌之事項，漫為爭執，
    其上訴自無理由，應予駁回。末查被告前未曾受有期徒刑以
    上刑之宣告，有臺灣高等法院被告全國前案紀錄表在卷可按
    ，念其因一時失慮，致罹本罪，且已與被害人甲○○達成和
    解，業如前述，被告並於本院審理時坦承犯行，悔意甚殷，
    其經此科刑之宣告，當知所警惕，信無再犯之虞，本院綜核
    各情，認被告所受宣告之刑，以暫不執行為適當，爰併宣告
    緩刑2年，以啟自新。
據上論斷，應依刑事訴訟法第455條之1第1項、第3項、第368條
、第373條，刑法第74條第1項第1款，判決如主文。
本案經檢察官蔡奇曉到庭執行職務。
中    華    民    國    99    年    4     月    9     日
                  刑事第一庭  審判長法  官  曾家貽
                                    法  官  鄭吉雄
                                    法  官  俞力華
以上正本證明與原本無異。
不得上訴。
                                    書記官  資念婷
中    華    民    國    99    年    4     月    12    日
附錄本案論罪科刑法條
中華民國刑法第339條
（普通詐欺罪）
意圖為自己或第三人不法之所有，以詐術使人將本人或第三人之
物交付者，處5年以下有期徒刑、拘役或科或併科1千元以下罰金
。
以前項方法得財產上不法之利益或使第三人得之者，亦同。
前2項之未遂犯罰之。

司法院資訊處製作；財團法人民間司法改革基金會備份。
